da: Billiardlommestil: Klassisk; Diamant; Med frynser; Mosaik; Glat; Flet; Net; Andet
pt-PT: Estilo de bolso de bilhar: Clássico; Diamante; Franja; Mosaico; Liso; Trama; Rede; Outros
it: Stile della buca da biliardo: Classico; A rombi; Con frange; A mosaico; Liscio; Intrecciato; A rete; Altro
ko: 당구대 포켓 스타일: 클래식; 다이아몬드; 프린지; 모자이크; 스무스; 위브; 웹; 기타
nb: Lommestil for biljard: Klassisk; Diamant; Frynser; Mosaikk; Glatt; Flettemønster; Nett; Annet
en: Billiard pocket style: Classic; Diamond; Fringe; Mosaic; Smooth; Weave; Web; Other
pl: Styl łuzy bilardowej: Klasyczne; Z rombami (diamond); Z frędzlami; Mozaikowe; Gładkie; Plecionka; Siatkowe; Inne
es: Estilo de tronera de billar: Clásico; Diamante; Con flecos; Mosaico; Liso; Tejido; Red; Otro
lt-LT: Biliardo kišenės stilius: Klasikinis; Deimantinis; Su kutais; Mozaikinis; Lygus; Pintas; Tinklelio formos; Kita
cs: Styl kulečníkových kapes: Klasické; Diamantové; S třásněmi; Mozaikové; Hladké; Pletené; Síťové; Jiné
nl: Blijartpocketstijl: Klassiek; Ruit; Franje; Mozaïek; Glad; Gevlochten; Web; Anders
bg-BG: Стил на билярдните джобове: Класически; Диамант; С ресни; Мозайка; Гладки; Плетени; Мрежести; Други
zh-CN: 台球球袋样式: 经典; 菱形; 流苏; 马赛克; 平滑; 编织; 网状; 其他
tr: Bilardo cep tipi: Klasik; Elmas; Püsküllü; Mozaik; Düz; Örgü; Ağ; Diğer
ro-RO: Stilul coșului de biliard: Clasic; Romb; Franjuri; Mozaic; Neted; Împletit; Pânză; Altele
th: รูปแบบหลุมลูกบิลเลียด: คลาสสิก; ไดมอนด์; ถักพู่; โมเสก; เรียบ; สาน; ตาข่าย; อื่นๆ
fr: Style « poches de billard »: Classique; Diamant; À franges; Mosaïque; Lisse; Tressé; En filet; Autre
hr-HR: Stil rupa za biljar: Klasični; Dijamantni; S resama; Mozaik; Glatki; Pleteni; Mrežasti; Ostalo
sk-SK: Štýl biliardových vreciek: Klasické; Diamantové; So strapcami; Mozaikové; Hladké; Pletené; Sieťované; Iné
sv: Biljardhålstil: Klassisk; Ruter; Frans; Mosaik; Slät; Flätad; Nät; Övrigt
pt-BR: Estilo de caçapa de bilhar: Clássico; Diamante; Franja; Mosaico; Liso; Tecido; Rede; Outro
vi: Kiểu lỗ bàn bi-a: Cổ điển; Kim cương; Tua rua; Khảm; Trơn; Đan; Mạng nhện; Khác
el: Στυλ θυρίδας μπιλιάρδου: Κλασικό; Διαμάντι; Με κρόσσια; Μωσαϊκό; Λείο; Πλεχτό; Ιστός; Άλλο
zh-TW: 撞球袋樣式: 經典; 菱形; 流蘇; 馬賽克; 平滑; 編織; 網狀; 其他
ja: ビリヤードポケットスタイル: クラシック; ダイヤモンド; フリンジ; モザイク; スムース; ウィーブ; ウェブ; その他
hu: Biliárdzseb stílusa: Klasszikus; Gyémánt; Rojtos; Mozaik; Sima; Fonott; Hálós; Egyéb
sl-SI: Stil žepov za biljard mizo: Klasičen; Diamant; Z resicami; Mozaik; Gladek; Pleten; Mreža; Drugo
fi: Biljardipussityyli: Klassinen; Timantti; Hapsullinen; Mosaiikki; Sileä; Punos; Verkko; Muu
ru: Стиль луз бильярдного стола: Классика; Ромб; С бахромой; Мозаика; Гладкие; Плетеные; Сетка; Другое
de: Ballfangtaschenstil: Klassisch; Rautenform; Fransen; Mosaik; Glatt; Flechtmuster; Netz; Sonstige